臺灣嘉義地方法院刑事判決
110年度訴字第211號
公  訴  人  臺灣嘉義地方檢察署檢察官
被      告  譚宇帆



                    （另案於法務部矯正署臺北監獄執行中)上列被告因詐欺案件，經檢察官提起公訴(109年度少連偵字第25號、109年度少連偵字第28號、109年度少連偵字第33號、109年度少連偵字第42號、109年度偵字第4057號、109年度偵字第6792號)，本院判決如下：
    主  文
辰○○成年人與少年三人以上共同犯詐欺取財罪，共拾壹罪，均累
犯，各處如附表一宣告刑欄所示之刑；又犯傷害罪，累犯，處拘
役參拾日，如易科罰金，以新臺幣壹仟元折算壹日。附表一所示
有期徒刑部分，應執行有期徒刑伍年伍月。
其餘被訴部分(被害人甲○○○部分)不受理。
扣案之行動電話壹支(廠牌型號：IPHONE 8，含門號○○○○○○○○○○
號SIM卡壹枚)沒收；未扣案之犯罪所得新臺幣壹萬陸仟元沒收，
如全部或一部不能沒收或不宜執行沒收時，追徵其價額。
    犯 罪 事 實
一、辰○○、王聖詠、賴忠祐(均另案審理判決)、卯○○(本案業已
    審理判決)與少年譚○仁、王○欽、巴○康（另由本院少年法庭
    調查)分別於民國108年7、8月間加入陳建勳(另案通緝中)所
    組成之詐欺集團(下稱系爭詐欺集團)。嗣於同年8月20日至
    同年9月3日間，卯○○、陳建勳、辰○○、譚○仁及系爭詐欺集
    團其餘不詳成員(無證據顯示為未成年人)，共同意圖為自己
    不法之所有，同時基於三人以上共同詐欺取財、隱匿特定犯
    罪所得去向而洗錢之犯意聯絡，由系爭詐欺集團之成員在不
    詳處所成立詐騙電信機房，並於附表一所示之時間，以附表
    一所示之詐騙方法，向附表一所示之人進行詐騙，致渠等均
    陷於錯誤，依系爭詐欺集團成員指示，將附表一所示之款項
    匯入附表一所示之人頭帳戶，而卯○○等人接獲陳建勳、辰○○
    之指示後，於附表一所示之時間、地點，持附表一所示之人
    頭帳戶提款卡提領附表一所示之款項，並將提款所得交還予
    辰○○及譚○仁，由其等扣除欲發放之報酬後，將剩餘款項繳
    回予系爭詐欺集團上游成員而隱匿特定犯罪所得之去向。後
    因附表一所示之人察覺受騙而報警處理，警方循線追查後，
    對辰○○進行搜索，扣得行動電話1支(廠牌型號：IPHONE 8，
    含門號0000000000號SIM卡1枚)，始悉上情。
二、緣辰○○因與戊○○發生債務糾紛，竟基於傷害之犯意，於107
    年12月20日下午1時10分許，在高雄市○○區○○街00號，持隨
    手撿拾之木棒毆打戊○○，致戊○○受有左腋下瘀青、左肘瘀青
    等傷害。
三、案經戊○○訴由高雄市政府警察局鳳山分局、壬○○訴由新竹市
    警察局第一分局、丙○○訴由高雄市政府警察局林園分局、丑
    ○○訴由臺北市政府警察局大安分局、庚○○訴由彰化縣警察局
    彰化分局、丁○○訴由新北市政府警察局永和分局、子○○訴由
    新北市政府警察局中和分局、癸○○、乙○○、辛○○訴由嘉義市
    政府警察局第二分局、己○○訴由臺中市政府警察局豐原分局
    、甲○○○訴由臺南市政府警察局善化分局報告臺灣新北地方
    檢察署呈請臺灣高等法院檢察署檢察長令轉臺灣嘉義地方法
    院檢察署檢察官偵查起訴。
    理  由
甲、有罪部分
壹、程序事項
一、按宣傳品、出版品、廣播、電視、網際網路或其他媒體對下
    列兒童及少年不得報導或記載其姓名或其他足以識別身分之
    資訊：四、為刑事案件、少年保護事件之當事人或被害人；
    行政機關及司法機關所製作必須公開之文書，除前項第三款
    或其他法律特別規定之情形外，亦不得揭露足以識別前項兒
    童及少年身分之資訊，兒童及少年福利與權益保障法第69條
    第1項第4款、同條第2項分別定有明文。本件判決書如記載
    前揭少年等之姓名、年籍資料，有揭露足以識別少年當事人
    身分資訊之虞，爰依上開規定予以隱匿，而以代號稱之，合
    先敘明。
二、本判決認定事實所引用之被告以外之人於審判外之言詞或書
    面陳述等供述證據，因當事人均對證據能力方面表示同意作
    為證據，而本院審酌各該證據作成時之情況，核無違法不當
    或證明力明顯過低之瑕疵，亦認以之作為證據應屬適當，是
    依刑事訴訟法第159條之5第1項之規定，認均有證據能力。
    至其餘資以認定被告犯罪事實之非供述證據(詳後述)，亦查
    無違反法定程序取得之情形，依刑事訴訟法第158條之4反面
    規定，亦具證據能力。
貳、認定犯罪事實之證據及理由
一、前揭犯罪事實，業據被告於警詢、偵查中及本院審理時均坦
    承不諱(見警卷一第1至8頁；警卷二第64至71頁；警卷三第1
    至5頁；鳳山警卷第1至10頁；新北偵卷一第56至83頁；高雄
    偵卷第49至51頁；本院卷二第61至66頁、第259至277頁、第
    334頁)，並經附表一所示告訴人、告訴人戊○○分別於警詢、
    偵查中指訴歷歷(見警卷一第27至31頁、第79至80頁、第87
    至89頁；警卷二第129至131頁；警卷三第57至71頁；警卷四
    第21至25頁；鳳山警卷第31至41頁；新北偵卷一第147至149
    頁、第169至171頁、第182至183頁、第207至207頁反面；高
    雄偵卷第37至39頁)，核與證人即系爭詐欺集團成員卯○○、
    譚○仁、陳志龍、巴○康、王○欽、王聖詠、賴忠祐於警詢、
    偵查中及本院審理時證述之情節均大致相符(見警卷一第11
    至16頁、第19至23頁；警卷二第1至10頁、第16至21頁、第2
    3至27頁、第42至52頁；警卷三第8至20頁、第22至32頁、第
    35至41頁、第48至54頁；警卷四第1至5頁；25少連偵卷第31
    至37頁、第43至45頁、第47至49頁、第51至74頁；28少連偵
    卷第47至43頁、第72至74頁、第79至80頁；33少連偵卷第56
    至62頁、第67至69頁、第71至73頁；42少連偵卷第40至46頁
    、第53至55頁、第57至59頁；新北偵卷一第9至12頁、第33
    至55頁、第114至119頁；新北偵卷二第4至5頁反面、第7至8
    頁反面；4057偵卷第16至20頁、第24至28頁、第30至34頁；
    6792偵卷第24至25頁、第27至29頁；本院卷一第277至291頁
    、第297至323頁；本院卷二第23至35頁)，復有其餘如附表
    一相關證據欄所示之書證附卷可稽(頁碼詳如附表一相關證
    據欄所示)。足證被告任意性自白與事實相符，得採為認定
    事實之證據。
二、按共同正犯之意思聯絡，原不以數人間直接發生者為限，即
    有間接之聯絡者，亦包括在內。如甲分別邀約乙、丙犯罪，
    雖乙、丙間彼此並無直接之聯絡，亦無礙於其為共同正犯之
    成立( 最高法院77年度台上字第2135號判例意旨參照) ；又
    共同正犯之意思聯絡，不限於事前有所協議，其於行為當時
    ，基於相互之認識，以共同犯罪之意思參與者，亦無礙於共
    同正犯之成立，且其表示之方法，不以明示通謀為必要，即
    相互間有默示之合致，亦無不可( 最高法院92年度台上字第
    3724號判決意旨參照) ；另按共同正犯之成立，有以共同犯
    意而共同實行犯罪構成要件之行為者，有以自己犯罪之意思
    ，參與犯罪構成要件以外之行為者，亦有雖以幫助他人犯罪
    之意思而參與犯罪構成要件之行為者，有以自己犯罪之意思
    ，事前同謀推由一部分實行犯罪之行為者。又共同正犯，係
    共同實行犯罪行為之人，在共同意思範圍內，各自分擔犯罪
    行為之一部，相互利用他人之行為，以達其犯罪之目的，其
    成立不以全體均參與實行犯罪構成要件之行為為要件，其行
    為分擔，亦不以每一階段皆有參與為必要，倘具有相互利用
    其行為之合同意思所為，仍應負共同正犯之責( 最高法院99
    年度台上字第1323號判決意旨參照) 。次按刑法之「相續共
    同正犯」，就基於凡屬共同正犯對於共同犯意範圍內之行為
    均應負責，而共同犯意不以在實行犯罪行為前成立者為限，
    若了解最初行為者之意思，而於其實行犯罪之中途發生共同
    犯意而參與實行者，亦足成立；故對於發生共同犯意以前其
    他共同正犯所為之行為，苟有就既成之條件加以利用而繼續
    共同實行犯罪之意思，則該行為即在共同意思範圍以內，應
    共同負責( 最高法院98年度台上字第7972號判決意旨參照)
    ；惟在一罪一罰之數罪態樣，如後行為者介入前，先行為者
    之行為已完成，又非其所得利用者，自不應令其就先行為者
    之行為，負其共同責任( 最高法院96年度台上字第1271號判
    決意旨參照) 。準此，共同之行為決意不一定要在事先即行
    為前便已存在，行為當中始先後形成亦可，且不以其間均相
    互認識為要件。而電話詐騙此一新興犯罪型態，係結合詐騙
    電信流、詐騙資金流、詐騙網路流及串聯其間之匯款車手集
    團，以介接詐騙專屬網路撥打電話實施詐騙，指示被害人匯
    款至指定之人頭帳戶，車手並自人頭帳戶提領款項取贓，車
    手及地下匯兌跨兩岸及國境分贓等階段，乃係需由多人縝密
    分工方能完成之集團性犯罪。查被告負責於系爭詐欺集團中
    指揮提款車手、轉交款項期間，與陳建勳、卯○○、譚○仁、
    陳志龍等人及其等所屬系爭詐欺集團不詳成員間，就本案所
    犯各詐欺犯行之參與時間雖有先後，且各有分擔之工作，未
    必與其他成年成員認識碰面或知悉他人所分擔之犯罪分工內
    容，然此一間接聯絡犯罪之態樣，正為具備一定規模詐欺犯
    罪所衍生之細密分工模式，參與犯罪者透過相互利用彼此之
    犯罪角色分工，而形成一個共同犯罪之整體以利施行詐術，
    被告於加入系爭詐欺集團之時起，即係以自己共同犯罪之意
    思，在共同犯意聯絡下，相互支援、供應彼此所需地位，相
    互利用他人行為，以達共同詐欺取財本案告訴人之目的及行
    為分擔，揆諸前揭說明，被告就其參與之本案犯行自應與其
    他成員施行之各該三人以上共同詐欺取財犯行之全部犯罪結
    果共同負責。
三、洗錢防制法業於105 年12月28日修正公布，並於106 年6 月
    28日生效施行( 下稱新法) 。為澈底打擊洗錢犯罪，新法乃
    依照國際防制洗錢金融行動工作組織( Financial Action T
    ask Force ，下稱FATF) 40項建議之第3 項建議，並參採聯
    合國禁止非法販運麻醉藥品和精神藥物公約及聯合國打擊跨
    國有組織犯罪公約之洗錢行為定義，將洗錢行為之處置、多
    層化及整合等各階段，全部納為洗錢行為，而於新法第2 條
    規定：「本法所稱洗錢，指下列行為：一、意圖掩飾或隱匿
    特定犯罪所得來源，或使他人逃避刑事追訴，而移轉或變更
    特定犯罪所得。二、掩飾或隱匿特定犯罪所得之本質、來源
    、去向、所在、所有權、處分權或其他權益者。三、收受、
    持有或使用他人之特定犯罪所得。」以求與國際規範接軌。
    從而，過去實務雖認為行為人對犯特定犯罪所得之財物或利
    益作直接使用或消費之處分行為，或僅將自己犯罪所得財物
    交予其他共同正犯，祇屬犯罪後處分贓物之行為，非本條例
    所規範之洗錢行為。惟依新法規定，倘行為人意圖掩飾或隱
    匿特定犯罪所得來源，而將特定犯罪所得直接消費處分，甚
    或交予其他共同正犯予以隱匿，而由共同正犯以虛假交易外
    觀掩飾不法金流移動，即難認僅單純犯罪後處分贓物之行為
    ，應仍構成新法第2 條第1 或2 款之洗錢行為( 最高法院10
    8 年度台上字第2500號判決意旨可資參照) 。查被告參與系
    爭詐欺集團擔任車手頭、收水者，並自承其領得之詐欺贓款
    事後均交予其餘共犯，而未經手其流向等語(見本院卷一第2
    73頁) ，且類此集團性犯罪於犯罪後均亟欲盡速將贓款消化
    、吸收，以避免贓款遭凍結或查獲，是其等提領贓款後，將
    贓款上繳予其他共犯，實已製造金流斷點，致犯罪所得去向
    、所在不明，使國家對於本案犯罪所得追緝、查扣形成妨害
    ，故亦堪認定有意圖掩飾或隱匿特定犯罪所得之去向、所在
    ，而移轉詐欺取財之特定犯罪所得之行為甚明。
四、另公訴意旨雖認被告所涉犯罪事實欄二、部分，係持鋁棒毆
    打告訴人戊○○，然被告於本院審理中供陳：我當時因為急著
    要戊○○還錢，他不還，我們起口角之後，我就隨手撿起路邊
    大支的樹枝打他，沒有拿鋁棒毆打他等語(見本院卷一第275
    頁)；是被告應非持鋁棒毆打告訴人戊○○，公訴意旨應有誤
    解，併此敘明。綜上所述，本案事證明確，被告前揭犯行均
    堪認定，應依法論科。
參、論罪科刑
一、論罪：
(一)核被告犯罪事實欄一、部分所為，均係犯刑法第339 條之4 
    第1 項第2 款之三人以上共同犯詐欺取財罪、洗錢防制法第
    14條第1 項之洗錢罪；公訴意旨之所犯法條欄漏未引用洗錢
    防制法第14條第1 項洗錢罪，應予補充。另被告犯罪事實欄
    二、部分所為，係犯刑法第277條第1 項之傷害罪。
(二)被告與共犯陳建勳、卯○○、譚○仁、陳志龍、賴忠祐、巴○康
    、王○欽及其餘真實姓名年籍不詳之系爭詐欺集團成員，就
    前開犯罪事實欄一、部分，均有犯意聯絡及行為分擔，已如
    上述，應依刑法第28條規定，均論以共同正犯。
(三)按如數行為於同時同地或密切接近之時地實施，侵害同一之
    法益，各行為之獨立性極為薄弱，依一般社會健全觀念，在
    時間差距上，難以強行分開，在刑法評價上，以視為數個舉
    動之接續施行，合為包括之一行為予以評價，較為合理，則
    屬接續犯，而為包括之一罪；行為人之犯罪行為，依法律概
    念，在刑法評價上，為犯罪複數之數罪時，依有罪必罰之原
    則，本應就所犯各罪予以併罰之；然亦有因行為人以一個犯
    意，為一行為或數行為而持續侵害同一法益，實現一個構成
    要件，而僅構成實質上之一罪者；復有行為人之一行為或數
    行為，依法係成立數個獨立之罪，僅因基於訴訟經濟等刑事
    政策，乃以法律明定視為一罪處罰，謂之裁判上之一罪者，
    均與單一犯意之單一行為，祇單純破壞一個法益之單純一罪
    有別(最高法院86年台上字第3295號判例、90年度台上字第5
    416 號判決意旨參照) 。查系爭詐欺集團成員眾多，分工細
    密，自最初部分成員打電話向被害人行騙開始，再至中段由
    被告負責轉交被害人交付之金錢，雖該集團各成員因有不同
    階段之分工，於自然觀念上可得自形式及外觀上切割為獨立
    之數行為，然該數個行為係於密切接近之時地實施，自始即
    係出於同一犯罪目的、基於同一詐欺取財犯意，包括在同一
    詐欺行騙之犯罪計畫中，各次被害人亦僅為單一一人，針對
    同一被害法益，被告及其所屬詐欺集團成員間前後所為各階
    段行為之獨立性極為薄弱，彼此相互緊密結合為一整體犯罪
    行為，缺一不可，單獨切割或抽離其一即無法成事，依一般
    社會健全通念，觀念上難以強行分開，如任予割裂為數行為
    並以數罪併罰論處，反有過度處罰之嫌，是本案在刑法評價
    上，以視為數個舉動之接續施行，合為包括之一行為予以評
    價，較為合理並符刑罰公平原則。故被告及所屬詐欺集團成
    員就本案各被害人所為之各階段數個分工行為舉動，應分別
    不同之被害人，包括評價為一個加重詐欺取財之整體犯罪行
    為，各僅論以1 個三人以上共同犯詐欺取財罪。
(四)被告所涉犯罪事實欄一、部分，均係以一行為觸犯三人以上
    共同犯詐欺取財罪、洗錢防制法第14條第1 項之洗錢罪。上
    開2 罪名，均為想像競合犯，均應分別從一情節較重之三人
    以上共同犯詐欺取財罪處斷。又被告所犯上開三人以上共同
    犯詐欺取財罪11罪、傷害罪1罪，犯意各別、行為互殊，應
    予分論併罰。
二、科刑：
(一)按司法院釋字第775號解釋，依解釋文及理由之意旨，係指
    構成累犯者，不分情節，一律加重最低本刑，於不符合刑法
    第59條所定要件之情形下，致生行為人所受之刑罰超過其所
    應負擔罪責之個案，不符罪刑相當原則、比例原則。於此範
    圍內，在修正累犯規定前，為避免發生上述罪刑不相當之情
    形，法院就該個案應裁量是否加重最低本刑；依此，該解釋
    係指個案量處最低法定刑，又無適用刑法第59條減輕規定之
    情形，法院應依此解釋意旨裁量不予加重最低本刑(最高法
    院108年度台上字第338號、108年度台上字第3526號、108年
    度台上字第3123號判決意旨參照)。被告前因施用毒品案件
    ，經臺灣臺南地方法院以104年度簡字第2416號判決判處有
    期徒刑2月確定；又因詐欺案件，經本院以104年度易字第10
    41號判決判處有期徒刑1年2月確定，上開2案，嗣經本院以1
    05年度聲字第367號裁定合併定其應執行之刑為有期徒刑1年
    3月確定，被告入監服刑，於106年2月23日假釋出監，至106
    年8月21日保護管束期滿，假釋未經撤銷而執行完畢，有臺
    灣高等法院被告前案紀錄表1份在卷可參，其於5年內故意再
    犯本件有期徒刑以上之13罪，均為刑法第47條第1項規定之
    累犯。另被告本案並無應量處最低法定刑且無法適用刑法第
    59條減輕規定之情形，並無應依司法院釋字第775號解釋意
    旨裁量不予加重最低本刑之適用，是被告本案所犯之12罪，
    仍均應依刑法第47條第1項之規定，加重其刑。
(二)被告涉犯本案犯行時為成年人，共犯譚○仁於案發時，為12
    歲以上未滿18歲之少年，有前開警詢筆錄1份在卷足參，被
    告於本院審理時亦供承：譚○仁是我同父異母的弟弟，我們
    參與本案詐欺集團時，他還未滿18歲等語(見本院卷二第273
    至274頁)。堪認被告涉犯犯罪事實欄一、部分之犯行時，已
    知共犯譚○仁之年紀，則被告係成年人與少年共同實施犯罪
    ，應依兒童及少年福利與權益保障法第112條前段規定加重
    其刑。此部分並應依法遞加重其刑。　　
(三)爰審酌被告正值年輕力壯之際，且四肢健全，自有找尋正當
    工作以賺取所需之能力，本應端正行止，竟不思以正常途徑
    賺取財物，圖謀非法所得而加入詐欺集團，詐取本案告訴人
    、被害人財物，價值觀念顯有嚴重偏差，且造成告訴人、被
    害人損失不貲，並同時使該集團核心不法份子得以隱匿其真
    實身分，減少遭查獲之風險，使詐欺集團更加肆無忌憚，助
    長犯罪之猖獗，破壞社會民眾間之信賴關係，復因金錢糾紛
    而出手毆傷他人，實應懲戒；另斟酌：1.被告於參與系爭詐
    欺集團前之素行狀況不佳，有臺灣高等法院被告前案紀錄表
    可佐，2.被告犯後始終坦承犯行，態度良好(符合洗錢防制
    法第16條第2項自白減刑之規定，僅因想像競合而未能依法
    減刑)，3.被告未與告訴人、被害人達成和解，4.被告為賺
    取生活所需、討債而傷人之犯罪動機、目的，5.於本案詐欺
    集團所擔任之角色為車手頭、收水、分得之報酬尚屬微薄，
    6.告訴人損害程度高低、傷勢非重等節；暨被告於本院審理
    中自陳：1.高中肄業之智識程度，2.已婚、有1個小孩、母
    親健在之家庭生活狀況，3.之前從事服務業，4.須扶養小孩
    之經濟狀況等一切情狀(見本院卷二第346頁)，分別量處如
    附表一及主文所示之刑，並就拘役部分諭知易科罰金之折算
    標準。
(四)按數罪併罰之定應執行之刑，係出於刑罰經濟與責罰相當之
    考量，並非予以犯罪行為人或受刑人不當之利益，為一種特
    別的量刑過程，相較於刑法第57條所定科刑時應審酌之事項
    係對一般犯罪行為之裁量，定應執行刑之宣告，乃對犯罪行
    為人本身及所犯各罪之總檢視，除應考量行為人所犯數罪反
    應出之人格特性，並應權衡審酌行為人之責任與整體刑法目
    的及相關刑事政策，在量刑權之法律拘束性原則下，依刑法
    第51條第5 款之規定，採限制加重原則，資為量刑自由裁量
    權之外部界限，並應受法秩序理念規範之比例原則、平等原
    則、責罰相當原則、重複評價禁止原則等自由裁量權之內部
    抽象價值要求界限之支配，使以輕重得宜，罰當其責，俾符
    合法律授與裁量權之目的，以區別數罪併罰與單純數罪之不
    同，兼顧刑罰衡平原則( 最高法院100 年度台上字第21號判
    決意旨參照) ；數罪併罰定應執行刑之裁量標準，法無明文
    ，然其裁量仍應兼衡罪責相當及特別預防之刑罰目的，具體
    審酌整體犯罪過程之各罪關係( 例如各行為彼此間之關聯性
    《數罪間時間、空間、法益之異同性》、所侵害法益之專屬性
    或同一性、數罪對法益侵害之加重效應等) 及罪數所反應行
    為人人格及犯罪傾向等情狀綜合判斷，為妥適之裁量，仍有
    比例原則及公平原則之拘束，倘違背此內部界限而濫用其裁
    量，仍非適法( 最高法院104 年度台抗字第718 號裁定意旨
    參照) 。因之，刑法第51條數罪併罰定執行刑之立法方式，
    非以累加方式定應執行刑，如以實質累加之方式定應執行刑
    ，則處罰之刑度顯將超過其行為之不法內涵，而違反罪責原
    則，及考量因生命有限，刑罰對被告造成之痛苦程度，係隨
    刑度增加而生加乘效果，而非以等比方式增加，是則以隨罪
    數增加遞減其刑罰之方式，當足以評價被告行為之不法性之
    法理( 即多數犯罪責任遞減原則) ，且定應執行刑之裁量時
    ，亦應考量罪責相當、刑罰目的、各罪關係、侵害法益及罪
    數暨行為人人格及犯罪傾向等情狀綜合判斷。準此，本案應
    依上述實務見解揭示之限制加重原則，考量被告犯罪事實欄
    一、部分各次犯行之期間集中於108 年8 月20日至同年9月3
    日間，且其所涉犯罪類型及侵害法益同質性甚高，被告復於
    犯後就全部犯行均自白等情，就被告本案附表一所示犯行所
    處之刑，併定其應執行之刑如主文所示(主文關於拘役部分
    ，依刑法第51條第9款但書之規定，毋庸執行之，附此說明)
    。
三、沒收：
(一)按供犯罪所用、犯罪預備之物或犯罪所生之物，屬於犯罪行
    為人者，得沒收之，刑法第38條第2 項前段定有明文。查扣
    案之行動電話門號1支(廠牌型號：IPHONE 8，含門號000000
    0000號SIM卡1枚)，為被告所有供其涉犯本案所用之物，業
    據其於本院審理中供陳明確(見本院卷二第274頁)，自應依
    法宣告沒收。至被告涉犯本案所使用之提款卡等物，並無證
    據顯示仍為被告持有中，或為所有人無正當理由所提供用以
    犯罪之物，當毋庸宣告沒收。
(二)按犯罪所得，屬於犯罪行為人者，沒收之，刑法第38條之1
    第1 項前段定有明文。然苟無犯罪所得，自不生利得剝奪之
    問題，固不待言，至二人以上共同犯罪，關於犯罪所得之沒
    收、追繳或追徵，倘個別成員並無犯罪所得，且與其他成員
    對於所得亦無事實上之共同處分權時，同無「利得」可資剝
    奪，特別在集團性或重大經濟、貪污犯罪，不法利得龐大，
    一概採取絕對連帶沒收、追繳或追徵，對未受利得之共同正
    犯顯失公平。又所謂各人「所分得」，係指各人「對犯罪所
    得有事實上之處分權限」，法院應視具體個案之實際情形而
    為認定：倘若共同正犯各成員內部間，對於不法利得分配明
    確時，固應依各人實際分配所得沒收；然若共同正犯成員對
    不法所得並無處分權限，其他成員亦無事實上之共同處分權
    限者，自不予諭知沒收；至共同正犯各成員對於不法利得享
    有共同處分權限時，則應負共同沒收之責。至於上揭共同正
    犯各成員有無犯罪所得、所得數額，係關於沒收、追繳或追
    徵標的犯罪所得範圍之認定，因非屬犯罪事實有無之認定，
    並不適用「嚴格證明法則」，無須證明至毫無合理懷疑之確
    信程度，應由事實審法院綜合卷證資料，依自由證明程序釋
    明其合理之依據以認定之( 最高法院104 年度第13次刑事庭
    會議決議、最高法院104 年度台上字第3937號判決意旨參照
    ) 。查被告於本院審理時供稱其本案參與系爭詐欺集團，所
    獲得之報酬係以每日交款總額計算日薪等語(見本院卷二第2
    75頁)；經核算為新臺幣1萬6,000 元(如附表二所示)，此部
    分未扣案之犯罪所得自應依法諭知沒收，於全部或一部不能
    沒收或不宜執行沒收時，追徵其價額。至被告本案所犯洗錢
    防制法第14條第1 項規定，依同法第18條第1 項前段固有沒
    收財物或財產上利益之特別規定。惟查，洗錢防制法第18條
    第1 項固規定「犯第14條之罪，其所移轉、變更、掩飾、隱
    匿、收受、取得、持有、使用之財物或財產上利益，沒收之
    ；犯第15條之罪，其所收受、持有、使用之財物或財產上利
    益，亦同」，此一規定採取義務沒收主義，只要合於前述規
    定，法院即應為相關沒收之諭知，然該洗錢行為之標的是否
    限於行為人所有者始得宣告沒收，法無明文。依照上開實務
    見解，倘法條並未規定「不問屬於犯罪行為人與否均沒收」
    時，自仍以屬於被告所有者為限，始應予沒收，本院認在洗
    錢防制法並未規定「不問屬於犯罪行為人與否」之情形下，
    自宜從有利於被告之認定。是其餘被告所提領、轉交之詐欺
    款項，雖屬被告因本案犯罪之所得，然因該等款項經被告提
    領後均交付予上開共犯，無證據證明事實上仍在被告支配管
    領中，爰不予宣告沒收。
肆、不另為免訴部分
一、公訴意旨略以：被告基於參與犯罪組織之犯意聯絡，與前揭
    成員及系爭詐欺集團其餘不詳成員共組以實施詐術為手段之
    持續性、牟利性及有結構性之組織即詐欺集團，而參與如附
    表一所示詐欺取財等犯行，因認被告此部分另涉犯組織犯罪
    防制條例第3條第1項後段之參與犯罪組織罪嫌等語。
二、按案件有左列情形之一者，應諭知免訴之判決：一、曾經判
    決確定者，刑事訴訟法第302條第1款定有明文。所謂「同一
    案件」，乃指前後案件之被告及犯罪事實俱相同者而言，既
    經合法提起公訴或自訴發生訴訟繫屬，即成為法院審判之對
    象，而須依刑事訴訟程序，以裁判確定其具體刑罰權之有無
    及範圍，自不容許重複起訴，檢察官就同一事實無論其為先
    後兩次起訴或在一個起訴書內重複追訴，法院均應諭知不受
    理之判決，以免法院對僅有同一刑罰權之案件，先後為重複
    之裁判，或更使被告遭受二重處罰之危險，此為刑事訴訟法
    上「一事不再理原則」。而所稱「同一案件」包含事實上及
    法律上同一案件，舉凡自然行為事實相同、基本社會事實相
    同( 例如加重結果犯、加重條件犯等) 、實質上一罪( 例如
    吸收犯、接續犯、集合犯、結合犯等) 、裁判上一罪( 例如
    想像競合犯等) 之案件皆屬之( 最高法院60年台非字第77號
    判例意旨參照) 。另按組織犯罪防制條例係藉由防制組織型
    態之犯罪活動為手段，以達成維護社會秩序、保障人民權益
    之目的，乃於該條例第3 條第1 項前段與後段，分別對於「
    發起、主持、操縱、指揮」及「參與」犯罪組織者，依其情
    節不同而為處遇，行為人雖有其中一行為( 如參與) ，不問
    其有否實施各該手段( 如詐欺) 之罪，均成立本罪。然在未
    經自首或有其他積極事實，足以證明其確已脫離或解散該組
    織之前，其違法行為，仍繼續存在，即為行為之繼續，而屬
    單純一罪，至行為終了時，仍論為一罪。又刑法上一行為而
    觸犯數罪名之想像競合犯存在之目的，在於避免對於同一不
    法要素予以過度評價。自然意義之數行為，得否評價為法律
    概念之一行為，應就客觀構成要件行為之重合情形、主觀意
    思活動之內容、所侵害之法益與行為間之關連性等要素，視
    個案情節依社會通念加以判斷。刑法刪除牽連犯之規定後，
    原認屬方法目的或原因結果，得評價為牽連犯之二犯罪行為
    間，如具有局部之同一性，或其行為著手實行階段可認為同
    一者，得認與一行為觸犯數罪名之要件相侔，依想像競合犯
    論擬。倘其實行之二行為，無局部之重疊，行為著手實行階
    段亦有明顯區隔，依社會通念難認屬同一行為者，應予分論
    併罰。因而，行為人以一參與詐欺犯罪組織，並分工加重詐
    欺行為，同時觸犯參與犯罪組織罪及加重詐欺取財罪，雖其
    參與犯罪組織之時、地與加重詐欺取財之時、地，在自然意
    義上非完全一致，然二者仍有部分合致，且犯罪目的單一，
    依一般社會通念，認應評價為一罪方符合刑罰公平原則，應
    屬想像競合犯，如予數罪併罰，反有過度評價之疑，實與人
    民法律感情不相契合( 最高法院107 年度台上字第1066號判
    決要旨參照)。從而，被告所參與之系爭詐欺集團，係屬三
    人以上、以實施詐欺為手段、具有持續性及牟利性之有結構
    性組織，而有成立組織犯罪防制條例第3條第l項之參與組織
    犯罪，並與其所犯加重詐欺罪成立想像競合犯之可能。然而
    ，倘若行為人於參與犯罪組織之繼續中，先後加重詐欺數人
    財物，因行為人僅為一參與組織行為，侵害一社會法益，應
    僅就其中首次犯行論以參與犯罪組織罪及加重詐欺罪之想像
    競合犯，而其後之犯行，乃為其參與組織之繼續行為，為避
    免重複評價，當無從將一參與犯罪組織行為割裂再另論一參
    與犯罪組織罪，而與其後所犯加重詐欺罪從一重論處之餘地
    。
三、按如行為人於參與同一詐欺集團之多次加重詐欺行為，因部
    分犯行發覺在後或偵查階段之先後不同，肇致起訴後分由不
    同之法官審理，為裨益法院審理範圍明確、便於事實認定，
    即應以數案中「最先繫屬於法院之案件」為準，以「該案件
    」中之「首次」加重詐欺犯行與參與犯罪組織罪論以想像競
    合。縱該首次犯行非屬事實上之首次，亦因參與犯罪組織之
    繼續行為，已為該案中之首次犯行所包攝，該參與犯罪組織
    行為之評價已獲滿足，自不再重複於他次詐欺犯行中再次論
    罪，俾免於過度評價及悖於一事不再理原則。至於「另案」
    起訴之他次加重詐欺犯行，縱屬事實上之首次犯行，仍需單
    獨論以加重詐欺罪，以彰顯刑法對不同被害人財產保護之完
    整性，避免評價不足(最高法院109 年度台上字第 3945 號
    判決要旨參照)。查被告加入系爭詐欺集團從事車手頭、收
    水等工作之相類案件，另有108年度金訴字第279號案件先繫
    屬於臺灣臺南地方法院，並經審理判決認定被告涉犯參與犯
    罪組織罪確定，有臺灣高等法院被告前案紀錄表1份在卷可
    憑(見本院卷一第30至31頁)。則被告所涉組織犯罪防制條例
    第3條第1項後段之罪嫌，揆諸前開實務見解之說明，業據另
    案臺灣臺南地方法院審理後，與該案首次犯行合併論罪處刑
    ，並已判決確定，本院自不得重複審判，應依刑事訴訟法第
    302條第1款諭知免訴，然此部分犯嫌若確屬成立，核與其所
    犯前開三人以上詐欺取財罪，有想像競合犯之裁判上一罪關
    係，爰不另為免訴之諭知。
乙、不受理部分
壹、公訴意旨另以：被告辰○○就起訴書所載詐欺告訴人甲○○○部
    分，有與上開有罪部分共犯具共同犯意及行為分擔，因認就
    此等部分，被告涉犯刑法第339條之4第1項第2款之三人以上
    共同犯詐欺取財罪、洗錢防制法第14條第1項之一般洗錢罪
    、組織犯罪防制條例第3條第1項後段參與犯罪組織罪嫌等語
    。
貳、按案件有下列情形之一者，應諭知不受理之判決：七、依第
    八條之規定不得為審判者；同一案件繫屬於有管轄權之數法
    院者，由繫屬在先之法院審判之，刑事訴訟法第303條第7款
    、第8條前段分別定有明文。經查，被告所涉上開犯行，業
    由臺灣橋頭地方檢察署檢察官以108年度偵字第10620等案件
    起訴並繫屬於臺灣橋頭地方法院(109年度訴字第528號)審理
    中，有該案起訴書、臺灣高等法院前案案件異動查證作業各
    1份附卷可憑(見本院卷二第351至366頁)。依上述規範意旨
    ，此部分犯行應由繫屬在先之法院審理判決，爰諭知不受理
    判決。
據上論斷，應依刑事訴訟法第299條第1項前段、第303條第7款、
第307條，洗錢防制法第14條第1項，刑法第11條前段、第28條、
第339條之4第1項第2款、第55條、第47條第1項、第41條第1項前
段、第51條第5款、第38條第2項前段、第38條之1第1項前段、第
3項，刑法施行法第1條之1第1項，判決如主文。
本案經檢察官姜智仁提起公訴，檢察官林津鋒到庭執行職務。
中　　華　　民　　國　　111 　年　　1 　　月　　25　　日
                  刑事第五庭    審判長法　官  張志偉
　　　　　　　　　                    法  官  陳盈螢
　　　　　　　　　                    法  官　余珈瑢
以上正本證明與原本無異。
如不服本判決應於收受判決後20日內向本院提出上訴書狀，並應
敘述具體理由；其未敘述上訴理由者，應於上訴期間屆滿後20日
內向本院補提理由書（均須按他造當事人之人數附繕本）「切勿
逕送上級法院」。告訴人或被害人如對於本判決不服者，應具備
理由請求檢察官上訴，其上訴期間之計算係以檢察官收受判決正
本之日期為準。
中　　華　　民　　國　　111 　年　　1 　　月　　25　　日

          　　　　　　　　　　　　　　書記官  賴心瑜　　
附錄本案論罪法條：　　　　　　　　　　　　　　
刑法第277條第1項。
傷害人之身體或健康者，處5年以下有期徒刑、拘役或50萬元以
下罰金。
刑法第339條之4第1項第2款。
犯第339條詐欺罪而有下列情形之一者，處1年以上7年以下有期
徒刑，得併科1百萬元以下罰金：
二、三人以上共同犯之。
洗錢防制法第14條第1項。
有第二條各款所列洗錢行為者，處7年以下有期徒刑，併科新臺
幣5百萬元以下罰金。
　　　　　　　
附表一：
編號 被害人 匯款時間 匯款金額 (新臺幣) 匯入之人頭帳戶 涉案被告、詐騙方式及分工 提領時間、地點、金額(新臺幣) 相關證據 所宣告之罪及所處之刑 1 壬○○(提告) 108年9月2日19時46分許 30,000元 陳韻凌所有台新銀行帳號000-00000000000000之人頭帳戶 以電話向被害人佯稱其於衣芙購物網站之帳戶誤遭設定為叫貨帳戶，將被連續扣款，需依指示匯款解除，致其陷於錯誤，於左列時間匯款左列金額。嗣陳志龍於右列時間、地點持辰○○交付之左列人頭帳戶金融卡及密碼提款後，隨即將上開提領款項交付予辰○○、譚○仁。 108年9月2日20時42分至23時17分許，在嘉義縣○○鄉○○街00號全家超商民雄新金興店ATM提款（提領款項與被害人丙○○部分合併計算）。 ⑴陳報單、ATM轉帳交易明細、內政部警政署反詐騙諮詢專線紀錄表、受理刑事案件報案三聯單各1紙（見警卷一第86頁、第91至93頁） ⑵提款及監視錄影照片25張（見警卷一第95至97頁、第99至100頁、第101至105頁） ⑶台新國際商業銀行108年10月24日台新作文字第10831043號函暨人頭帳戶陳韻凌之台新銀行申辦資料、交易明細各1份（見警卷一第121至123頁） ⑷指認犯罪嫌疑紀錄表11份（見警卷一第9至10頁、第17至18頁、第24至25頁、警卷二第74至75頁、警卷三第92至93頁、第96至97頁、警卷四第6至8頁、新北偵卷一第28至32頁、第105至113頁、第126至132頁） ⑸辰○○詐欺集團成員關係圖1紙、臺灣高雄地方法院搜索票1紙、搜索、扣押筆錄、扣押物品目錄表、收據各1份（見警三第109頁、新北偵卷一第92至96頁） 辰○○成年人與少年三人以上共同犯詐欺取財罪，累犯，處有期徒刑壹年參月。   108年9月2日19時51分許 30,000元        108年9月2日19時51分許 19,035元      2 丙○○(提告) 108年9月2日22時31分許（起訴書誤載為22時30分） 29,988元 陳韻凌所有台新銀行帳號000-00000000000000之人頭帳戶 以電話向被害人佯稱其於露天拍賣網站之帳戶誤遭設定為黃金會員，將多訂購商品，需依指示匯款解除，致其陷於錯誤，於左列時間匯款左列金額。嗣陳志龍於右列時間、地點持辰○○交付之左列人頭帳戶金融卡及密碼提款後，隨即將上開提領款項交付予辰○○、譚○仁。 108年9月2日20時42分至23時17分許，在嘉義縣○○鄉○○街00號全家超商民雄新金興店ATM提款（提領款項與被害人壬○○部分合併計算）。 ⑴陳報單、受理刑事案件報案三聯單、內政部警政署反詐騙諮詢專線紀錄表、受理詐騙帳戶通報警示簡便格式表各1紙、郵局存摺交易明細1份（見警卷一第77至78頁、第81至85頁） ⑵提款及監視錄影照片25張（見警卷一第95至97頁、第99至100頁、第101至105頁） ⑶台新國際商業銀行108年10月24日台新作文字第10831043號函暨人頭帳戶陳韻凌之台新銀行申辦資料、交易明細各1份（見警卷一第121至123頁） ⑷指認犯罪嫌疑紀錄表11份（見警卷一第9至10頁、第17至18頁、第24至25頁、警卷二第74至75頁、警卷三第92至93頁、第96至97頁、警卷四第6至8頁、新北偵卷一第28至32頁、第105至113頁、第126至132頁） ⑸辰○○詐欺集團成員關係圖1紙、臺灣高雄地方法院搜索票1紙、搜索、扣押筆錄、扣押物品目錄表、收據各1份（見警三第109頁、新北偵卷一第92至96頁） 辰○○成年人與少年三人以上共同犯詐欺取財罪，累犯，處有期徒刑壹年貳月。 3 乙○○(提告) 108年9月2 日19時45分許 29,999元 盧淑婷所有渣打銀行帳號000-00000000000000之人頭帳戶 以電話向被害人佯稱其於衣芙購物網站之帳戶誤遭設定為超級會員，需依指示匯款解除，致其陷於錯誤，於左列時間匯款左列金額。嗣陳志龍於右列時間、地點持辰○○交付之左列人頭帳戶金融卡及密碼提款後，隨即將上開提領款項交付予辰○○、譚○仁。 108年9月2日20時1分至20時53分許，在嘉義縣○○鄉○○街00號全家超商民雄新金興店ATM提款(提領款項與被害人寅○○部分合併計算）。 ⑴陳報單、受理刑事案件報案三聯單、刑事案件報案證明申請書、受理各類案件紀錄表、內政部警政署反詐騙諮詢專線紀錄表各1紙、受理詐騙帳戶通報警示簡便格式表2紙、國泰世華銀行存摺交易明細1份、ATM轉帳交易明細2紙（見警卷一第26頁、第33至37頁、第41至43頁、第50頁、第59頁） ⑵提款及監視錄影照片25張（見警卷一第95至97頁、第99至100頁、第101至105頁） ⑶渣打國際商業銀行股份有限公司108年10月18日渣打商銀字第1080028092號函暨人頭帳戶盧淑婷之渣打銀行申辦資料、交易明細各1份（見警卷一第110至120頁） ⑷指認犯罪嫌疑紀錄表11份（見警卷一第9至10頁、第17至18頁、第24至25頁、警卷二第74至75頁、警卷三第92至93頁、第96至97頁、警卷四第6至8頁、新北偵卷一第28至32頁、第105至113頁、第126至132頁） ⑸辰○○詐欺集團成員關係圖1紙、臺灣高雄地方法院搜索票1紙、搜索、扣押筆錄、扣押物品目錄表、收據各1份（見警三第109頁、新北偵卷一第92至96頁） 辰○○成年人與少年三人以上共同犯詐欺取財罪，累犯，處有期徒刑壹年參月。   108年9月2 日20時許 29,980元      4 寅○○(未提告) 108年9月2日19時47分許 49,999元 盧淑婷所有渣打銀行帳號000-00000000000000之人頭帳戶 以電話向被害人佯稱其於購物網站之帳戶誤遭設定為高級會員，將被連續扣款，需依指示匯款解除，致其陷於錯誤，於左列時間匯款左列金額。嗣陳志龍於右列時間、地點持辰○○交付之左列人頭帳戶金融卡及密碼提款後，隨即將上開提領款項交付予辰○○、譚○仁。 108年9月2日20時1分至20時53分許，在嘉義縣○○鄉○○街00號全家超商民雄新金興店ATM提款（起訴書誤載為12萬元；提領款項與被害人乙○○部分合併計算）。 ⑴中國信託商業銀行股份有限公司108年10月15日中信銀字第108224839221146號函暨寅○○之中國信託銀行帳戶基本資料1份、嘉義縣警察局民雄分局偵查隊公務電話紀錄表1紙（見警卷一第124至126頁） ⑵提款及監視錄影照片25張（見警卷一第95至97頁、第99至100頁、第101至105頁） ⑶渣打國際商業銀行股份有限公司108年10月18日渣打商銀字第1080028092號函暨人頭帳戶盧淑婷之渣打銀行申辦資料、交易明細各1份（見警卷一第110至120頁） ⑷指認犯罪嫌疑紀錄表11份（見警卷一第9至10頁、第17至18頁、第24至25頁、警卷二第74至75頁、警卷三第92至93頁、第96至97頁、警卷四第6至8頁、新北偵卷一第28至32頁、第105至113頁、第126至132頁） ⑸辰○○詐欺集團成員關係圖1紙、臺灣高雄地方法院搜索票1紙、搜索、扣押筆錄、扣押物品目錄表、收據各1份（見警三第109頁、新北偵卷一第92至96頁） 辰○○成年人與少年三人以上共同犯詐欺取財罪，累犯，處有期徒刑壹年肆月。   108年9月2 日20時34分許 49,999元        108年9月2 日20時38分許 22,123元      5 子○○(提告) 108年8月20日13時3分許 100,000元 彭治銓所有郵局帳號000-00000000000000之人頭帳戶 以電話向被害人佯稱係其同學，急需借款，致其陷於錯誤，於左列時間匯款左列金額。嗣卯○○於右列時間、地點持辰○○交付之左列人頭帳戶金融卡及密碼提款後，隨即將上開提領款項交付予辰○○及譚○仁。 108年8月20日14時16分至14時24分許，分別在⑴新北市○○區○○路000號全家超商板橋大東店ATM；⑵新北市○○區○○路00號統一超商府中店ATM提款(提領款項與被害人辛○○部分合併計算）。 ⑴陳報單、受理各類案件紀錄表、內政部警政署反詐騙諮詢專線紀錄表、受理詐騙帳戶通報警示簡便格式表、金融機構聯防機制通報單、受理刑事案件報案三聯單、郵局存款人收執聯各1紙、子○○與詐欺集團成員之LINE對話紀錄截圖6張（見新北偵卷一第168頁、第172至180頁） ⑵提款照片4張（見新北偵卷一第144至145頁） ⑶中華郵政股份有限公司新竹郵局108年12月6日竹營字第1081800588號函暨人頭帳戶彭治銓之郵局申辦資料、交易明細各1份（見新北偵卷一第198至201頁） ⑷指認犯罪嫌疑紀錄表17份（見警卷一第9至10頁、第17至18頁、第24至25頁、警卷二第74至75頁、警卷三第92至93頁、第96至101頁、警卷四第6至17頁、新北偵卷一第28至32頁、第98至113頁、第126至132頁） ⑸辰○○詐欺集團成員關係圖1紙、臺灣高雄地方法院搜索票1紙、搜索、扣押筆錄、扣押物品目錄表、收據各1份（見警三第109頁、新北偵卷一第92至96頁） 辰○○成年人與少年三人以上共同犯詐欺取財罪，累犯，處有期徒刑壹年肆月。 6 辛○○(提告) 108年8月20日13時8分許（起訴書誤載為12時8分） 50,000元 彭治銓所有郵局帳號000-00000000000000之人頭帳戶 以電話向被害人佯稱係其姪兒，急需借款，致其陷於錯誤，於左列時間匯款左列金額。嗣卯○○於右列時間、地點持辰○○交付之左列人頭帳戶金融卡及密碼提款後，隨即將上開提領款項交付予辰○○及譚○仁。 108年8月20日14時16分至14時24分許，分別在⑴新北市○○區○○路000號全家超商板橋大東店ATM；⑵新北市○○區○○路00號統一超商府中店ATM提款（提領款項與被害人子○○部分合併計算）。 ⑴陳報單、內政部警政署反詐騙諮詢專線紀錄表、受理詐騙帳戶通報警示簡便格式表、金融機構聯防機制通報單、受理各類案件紀錄表、郵局存款人收執聯各1紙、受理刑事案件報案三聯單2紙（見新北偵卷一第181頁、第185頁、第187至192頁） ⑵提款照片4張（見新北偵卷一第144至145頁） ⑶中華郵政股份有限公司新竹郵局108年12月6日竹營字第1081800588號函暨人頭帳戶彭治銓之郵局申辦資料、交易明細各1份（見新北偵卷一第198至201頁） ⑷指認犯罪嫌疑紀錄表17份（見警卷一第9至10頁、第17至18頁、第24至25頁、警卷二第74至75頁、警卷三第92至93頁、第96至101頁、警卷四第6至17頁、新北偵卷一第28至32頁、第98至113頁、第126至132頁） ⑸辰○○詐欺集團成員關係圖1紙、臺灣高雄地方法院搜索票1紙、搜索、扣押筆錄、扣押物品目錄表、收據各1份（見警三第109頁、新北偵卷一第92至96頁） 辰○○成年人與少年三人以上共同犯詐欺取財罪，累犯，處有期徒刑壹年參月。 7 己○○(提告) 108年8月23日19時1分許 49,986元 林鉑權所有玉山銀行帳號000-0000000000000之人頭帳戶 以電話向被害人佯稱其因PCHOME網站人員疏失，將被連續扣款，需依指示匯款解除，致其陷於錯誤，於左列時間匯款左列金額。嗣卯○○於右列時間、地點持辰○○交付之左列人頭帳戶金融卡及密碼提款後，隨即將上開提領款項交付予辰○○及譚○仁。 108年8月23日19時13分至19時39分許（起訴書誤載為18時46分至19時46分），分別在⑴嘉義市○區○○路000號玉山銀行東嘉義分行ATM；⑵嘉義市○區○○路00號萊爾富超商嘉義嘉體店ATM共提領12萬元。 ⑴內政部警政署反詐騙諮詢專線紀錄表1份、受理各類案件紀錄表、受理刑事案件報案三聯單各1紙、受理詐騙帳戶通報警示簡便格式表4紙、金融機構聯防機制通報單2紙（見警卷四第101至104頁、第106頁、第108至110頁、第118至119頁） ⑵提款及監視錄影照片42張（見警卷三第77頁、第80至82頁、警卷四第32至38頁、第41至46頁、第49至55頁） ⑶玉山銀行集中管理部110年6月4日玉山個（集）字第1100040784號函暨人頭帳戶林鉑權、唐明珠之玉山銀行交易明細各1份、京城商業銀行股份有限公司110年6月3日京城數業字第1100004131號函暨人頭帳戶唐明珠之京城銀行基本資料、交易明細各1份（見本院卷第59至63頁、第67至71頁） ⑷指認犯罪嫌疑紀錄表17份（見警卷一第9至10頁、第17至18頁、第24至25頁、警卷二第74至75頁、警卷三第92至93頁、第96至101頁、警卷四第6至17頁、新北偵卷一第28至32頁、第98至113頁、第126至132頁） ⑸辰○○詐欺集團成員關係圖1紙、臺灣高雄地方法院搜索票1紙、搜索、扣押筆錄、扣押物品目錄表、收據各1份（見警三第109頁、新北偵卷一第92至96頁） 辰○○成年人與少年三人以上共同犯詐欺取財罪，累犯，處有期徒刑壹年捌月。   108年8月23日19時04分許 49,986元        108年8月23日19時20分許 20,015元        108年8月24日9時32分許 49,986元 唐明珠所有玉山銀行帳號000-0000000000000之人頭帳戶  108年8月24日9時57分（起訴書誤載為9時36分）至10時3分許，在嘉義市○區市○街00號郵局ATM共提領13萬元。     108年8月24日9時34分許 49,986元        108年8月24日9時36分許 49,986元        108年8月24日10時6分許 29,986元 唐明珠所有京城銀行帳號000-0000000000000之人頭帳戶  108年8月24日10時44分至10時50分許（起訴書誤載為10時50分），在嘉義市○○路0段000號全家超商嘉義玉山店ATM共提領12萬9,000元。     108年8月24日10時11分許 29,986元        108年8月24日10時14分許 29,986元        108年8月24日10時19分許 9,988元        108年8月24日10時25分許 9,988元        108年8月24日10時27分許 9,988元        108年8月24日10時28分許 9,988元      8 癸○○(提告) 108年8月22日10時59分許（起訴書誤載為10時38分） 50,000元 潘佩鈴所有華南銀行帳號000-000000000000之人頭帳戶 以電話向被害人佯稱係其孫子，需借款周轉，致其陷於錯誤，於左列時間匯款左列金額。嗣賴忠祐於右列時間、地點持辰○○交付之左列人頭帳戶金融卡及密碼提款後，隨即將上開提領款項交付予辰○○及譚○仁。 108年8月22日11時28分至11時31分許（起訴書誤載為11時31分），在嘉義市○區○○路0段000號統一超商蘭潭店ATM共提領5萬元。 ⑴嘉義市政府警察局二分局110年6月3日嘉市警二偵字第1100074803號函暨受理刑事案件報案三聯單、受理各類案件紀錄表、內政部警政署反詐騙諮詢專線紀錄表、受理詐騙帳戶通報警示簡便格式表、金融機構聯防機制通報單、郵政跨行匯款申請書各1紙（見本院卷第83至90頁） ⑵提款及監視錄影照片8張（見警卷三第86頁、警卷四第77至80頁） ⑶華南商業銀行股份有限公司110年6月2日營清字第1100016821號函暨人頭帳戶潘佩玲之華南商業銀行交易明細1份（見本院卷第75頁、第79頁） ⑷指認犯罪嫌疑紀錄表11份（見警卷一第9至10頁、第17至18頁、第24至25頁、警卷二第74至75頁、警卷三第92至93頁、第96至97頁、警卷四第6至8頁、新北偵卷一第28至32頁、第105至113頁、第126至132頁） ⑸辰○○詐欺集團成員關係圖1紙、臺灣高雄地方法院搜索票1紙、搜索、扣押筆錄、扣押物品目錄表、收據各1份（見警三第109頁、新北偵卷一第92至96頁） 辰○○成年人與少年三人以上共同犯詐欺取財罪，累犯，處有期徒刑壹年參月。 9 丑○○(提告) 108年8月22日11時30分許（起訴書誤載為108年8月21日17時13分） 150,000元 張沛雅所有華南銀行帳號000-000000000000之人頭帳戶 以電話向被害人佯稱係其姪女婿，需借款周轉，致其陷於錯誤，於左列時間匯款左列金額。嗣賴忠祐於右列時間、地點持辰○○交付之左列人頭帳戶金融卡及密碼提款後，隨即將上開提領款項交付予辰○○及譚○仁。 108年8月22日12時6分至12時7分許（起訴書誤載為12時7分），在嘉義市○區○○○路000號統一超商原福店ATM共提領4萬元。 ⑴臺北市政府警察局大安分局110年6月2日北市警安分刑字第1103055082號函暨金融機構聯防機制通報單、陳報單、受理刑事案件報案三聯單、內政部警政署反詐騙諮詢專線紀錄表、受理詐騙帳戶通報警示簡便格式表、受理各類案件紀錄表各1紙（見本院卷第93至97頁、第101至107頁） ⑵提款及監視錄影照片13張（見警卷三第86至87頁、警卷四第67至70頁、第73至74頁） ⑶華南商業銀行股份有限公司110年6月2日營清字第1100016821號函暨人頭帳戶張沛雅之華南商業銀行交易明細1份（見本院卷第75頁、第79頁） ⑷指認犯罪嫌疑紀錄表11份（見警卷一第9至10頁、第17至18頁、第24至25頁、警卷二第74至75頁、警卷三第92至93頁、第96至97頁、警卷四第6至8頁、新北偵卷一第28至32頁、第105至113頁、第126至132頁） ⑸辰○○詐欺集團成員關係圖1紙、臺灣高雄地方法院搜索票1紙、搜索、扣押筆錄、扣押物品目錄表、收據各1份（見警三第109頁、新北偵卷一第92至96頁） 辰○○成年人與少年三人以上共同犯詐欺取財罪，累犯，處有期徒刑壹年肆月。       108年8月22日12時11分至12時13分許（起訴書誤載為12時13分），在嘉義市○區○○○路000號林森郵局ATM共提領6萬元（起訴書誤載為3萬元）。   10 庚○○(提告) 108年8月21日11時47分許（起訴書誤載為11時46分） 80,000元 潘佩鈴所有華南銀行帳號000-000000000000之人頭帳戶 以電話向被害人佯稱係其友人，急需借款，致其陷於錯誤，於左列時間匯款左列金額。嗣賴忠祐於右列時間、地點持辰○○交付之左列人頭帳戶金融卡及密碼提款後，隨即將上開提領款項交付予辰○○及譚○仁。 108年8月21日12時40分至12時41分許（起訴書誤載為12時40分），在高雄市○○區○○路00號統一超商月光山門市ATM共提領4萬元。 ⑴彰化縣警察局彰化分局110年6月2日彰警分偵字第1100025764號函暨內政部警政署反詐騙諮詢專線紀錄表、受理詐騙帳戶通報警示簡便格式表、金融機構聯防機制通報單、華南商業銀行活期性存款憑條、受理刑事案件報案三聯單、受理各類案件紀錄表各1紙、庚○○與詐欺集團成員之通話紀錄、LINE對話紀錄截圖3張、華南商業銀行活期性存款憑條照片1張（見本院卷第111頁、第117至131頁） ⑵華南商業銀行股份有限公司110年6月2日營清字第1100016821號函暨人頭帳戶潘佩玲之華南商業銀行交易明細1份（見本院卷第75頁、第79頁） ⑶指認犯罪嫌疑紀錄表11份（見警卷一第9至10頁、第17至18頁、第24至25頁、警卷二第74至75頁、警卷三第92至93頁、第96至97頁、警卷四第6至8頁、新北偵卷一第28至32頁、第105至113頁、第126至132頁） ⑷辰○○詐欺集團成員關係圖1紙、臺灣高雄地方法院搜索票1紙、搜索、扣押筆錄、扣押物品目錄表、收據各1份（見警三第109頁、新北偵卷一第92至96頁） 辰○○成年人與少年三人以上共同犯詐欺取財罪，累犯，處有期徒刑壹年參月。       108年8月21日12時43分至12時44分許（起訴書誤載為12時43分），在高雄市○○區○○路○段0號美濃農會ATM共提領4萬元   11 丁○○(提告) 108年9月3日14時34分許 150,000元 徐聖傑所有臺灣銀行帳號000-000000000000之人頭帳戶 以電話向被害人佯稱係其姪子，急需借款，致其陷於錯誤，於左列時間匯款左列金額。嗣王○欽、巴○康、譚○仁分別於右列時間、地點持辰○○交付之左列人頭帳戶金融卡及密碼提款後，隨即將上開提領款項交付予辰○○及譚○仁。 王○欽於108年9月3日14時53分許，在嘉義市○區○○路000號台灣銀行嘉南分行ATM共提領1萬5,000元。 ⑴內政部警政署反詐騙諮詢專線紀錄表、受理詐騙帳戶通報警示簡便格式表、受理刑事案件報案三聯單、受理各類案件紀錄表、臺灣銀行無摺存入憑條存根各1紙（見警卷二第134至138頁） ⑵提款照片8張（見警卷二第156至157頁） ⑶人頭帳戶徐勝傑之臺灣銀行交易明細1份（見警二第158頁） ⑷指認犯罪嫌疑紀錄表11份（見警卷一第9至10頁、第17至18頁、第24至25頁、警卷二第74至75頁、警卷三第92至93頁、第96至97頁、警卷四第6至8頁、新北偵卷一第28至32頁、第105至113頁、第126至132頁） ⑸辰○○詐欺集團成員關係圖1紙、臺灣高雄地方法院搜索票1紙、搜索、扣押筆錄、扣押物品目錄表、收據各1份（見警三第109頁、新北偵卷一第92至96頁） 辰○○成年人與少年三人以上共同犯詐欺取財罪，累犯，處有期徒刑壹年肆月。       王○欽、巴○康共同於108年9月3日15時46分至16時5分許（起訴書誤載為108年9月4日17時1分），在嘉義市○區○○路000號台灣銀行嘉南分行ATM共提領12萬4,000元。         譚○仁於108年9月4日17時1分許，在嘉義市○○路000號統一超商新港坪店ATM共提領1萬元。   

附表二：
編號 提領日期 被害人 提領金額 （新臺幣） 犯罪所得（新臺幣） （當日提領金額50萬元以下，以2,000元計算） 1 108年8月20日 子○○ 10萬元（提領金額合併計算） 2,000元   辛○○     甲○○○ 12萬元  2 108年8月21日 庚○○ 8萬元 2,000元 3 108年8月22日 癸○○ 5萬元 2,000元   丑○○ 10萬元  4 108年8月23日 己○○ 12萬元 2,000元 5 108年8月24日 己○○ 25萬9,000元 2,000元 6 108年9月2日 壬○○ 10萬9,000元（提領金額合併計算） 2,000元   丙○○     乙○○ 17萬5,000元（提領金額合併計算）    寅○○   7 108年9月3日 丁○○ 13萬9,000元 2,000元 8 108年9月4日 丁○○ 1萬元 2,000元 合計    1萬6,000元